【裁判字號】    97,訴,5099
【裁判日期】    970917
【裁判案由】    清償借款
【裁判全文】
臺灣臺北地方法院民事判決              97年度訴字第5099號
原        告  永豐商業銀行股份有限公司
法定代理人    丙○○
訴訟代理人    甲○○
被        告  溫興企業有限公司
兼法定代理人  乙○○
被        告  丁○○
上列當事人間請求清償借款事件，本院於民國九十七年九月三日
辯論終結，判決如下：
    主    文
被告應連帶給付原告新臺幣壹佰伍拾萬捌仟肆佰伍拾肆元，及按
附表所示金額、期間、利率計算之之利息、違約金。
訴訟費用由被告連帶負擔。
本判決於原告以新臺幣伍拾萬貳仟玖佰元為被告供擔保後，得假
執行。
    事實及理由
一、程序方面：
（一）本件依兩造間綜合授信約定書第十三條，兩造合意以本院
      為第一審管轄法院，依民事訴訟法第二十四條第一項規定
      ，本院自有管轄權。
（二）被告經合法通知，均未於言詞辯論期日到場，核無民事訴
      訟法第三百八十六條各款所列情事，爰依原告之聲請，由
      其一造辯論而為判決，合先敘明。
二、原告起訴主張：
（一）被告溫興企業有限公司於民國九十四年七月二十五日邀同
      被告乙○○、丁○○為連帶保證人，與臺北國際商業銀行
      股份有限公司（以下簡稱臺北國際商銀）訂立綜合授信約
      定書，約定被告溫興企業有限公司向臺北國際商銀取得新
      臺幣（下同）三千萬元之信用額度，包括票據、借款、保
      證、墊款、透支、貼現、承兌、委任保證、開發信用狀、
      出口押匯、應收帳款承購、信用卡消費款等債務及其他債
      務，並包括利息、遲延利息、違約金、損害賠償及其他有
      關費用，所有債務均應依照借款撥貸書所載利率計付利息
      ，如未按期償還本金或繳納利息時，逾期六個月以內者，
      另按約定利率百分之十，逾期超過六個月部分，另按約定
      利率百分之二十加付違約金，如有任何一宗債務不依約清
      償或攤償本金或不依約付息時，債務視為全部到期，被告
      乙○○、丁○○所保證之債務，如主債務人被告溫興企業
      有限公司未依約履行，被告乙○○、丁○○當即負責依法
      令及契約負連帶清償責任，並同意臺北國際商銀在未向被
      告溫興企業有限公司催告或為審判上請求或對被告溫興企
      業有限公司財產強制執行前，得逕向被告乙○○、丁○○
      請求清償。
（二）被告溫興企業有限公司乃於：
    １九十五年七月四日動支一百一十二萬元，約定借款期間自
      九十五年七月四日起至九十七年七月四日止，利息按臺北
      國際商銀基準利率加碼年率百分之０‧四六八機動計算，
      自第一期起，本息平均攤還。
    ２於九十五年七月四日另動支二十八萬元，借款期間自九十
      五年七月四日起至九十七年七月四日止，利息按臺北國際
      商銀基準利率加碼年率百分之二‧四六八機動計算，自第
      一期起，本息平均攤還。
    ３於九十四年七月二十六日動支一百萬元，借款期間自九十
      四年七月二十六日起至九十七年七月二十六日止，利息按
      臺北國際商銀基準利率加碼年率百分之三‧七機動計算，
      自第一期起，本息平均攤還。
    ４於九十四年七月二十六日另動支九百萬元，借款期間自九
      十四年七月二十六日起至九十七年七月二十六日止，利息
      按臺北國際商銀基準利率加碼年率百分之０‧七機動計算
      ，自第一期起，本息平均攤還。
    ５於九十五年七月四日動支四百四十八萬元，借款期間自九
      十五年七月四日起至九十七年七月四日止，利息按臺北國
      際商銀基準利率加碼年率百分之０‧四六八機動計算，自
      第一期起，本息平均攤還。
    ６於九十五年七月四日另動支一百一十二萬元，借款期間自
      九十五年七月四日起至九十七年七月四日止，利息按臺北
      國際商銀基準利率加碼年率百分之二‧四六八機動計算，
      自第一期起，本息平均攤還。
（三）臺北國際商銀於九十五年十一月十三日與建華商業銀行股
      份有限公司（以下簡稱建華商銀）合併，建華商銀為存續
      銀行、臺北國際商銀為消滅銀行，並更名為原告即「永豐
      商業銀行股份有限公司」，原臺北國際商銀之權利義務仍
      由原告行使負擔之。
（四）詎被告溫興企業有限公司就上述六筆債務第一、二、五、
      六筆均攤還至九十七年五月五日止，第三、四筆則攤還至
      九十七年四月二十七日止，即未依約清償，債務視為全部
      到期，尚積欠一百五十萬八千四百五十四元，及按附表所
      示金額、期間、利率計算之利息、違約金，迄未給付，
      爰依兩造間借貸契約、連帶保證約款請求被告連帶如數給
      付，並陳明願供擔保請准宣告假執行。
（五）證據：提出綜合授信約定書、借款撥貸書、放款往來明細
      查詢一覽表、利率查詢單、行政院金融監督管理委員會金
      管銀（六）字第０九五００四七六七三０號函、公司變更
      登記表為證。
三、原告主張之事實，業據提出綜合授信約定書、借款撥貸書、
    放款往來明細查詢一覽表、利率查詢單、行政院金融監督管
    理委員會金管銀（六）字第０九五００四七六七三０號函、
    公司變更登記表為證，核屬相符，被告經合法通知，均無正
    當理由未到庭，亦未提出書狀為任何聲明或陳述，依民事訴
    訟法第二百八十條第三項規定，視同自認，原告之主張應堪
    信為真實。從而，原告依兩造間借貸契約、連帶保證約款請
    求被告連帶給付如主文第一項所示之金額、利息、違約金，
    洵屬有據，應予准許。
四、原告陳明願供擔保，請准宣告假執行，核無不合，爰酌定相
    當擔保金額准許之。
據上論結，本件原告之訴有理由，依民事訴訟法第三百八十五條
第一項前段、第八十五條第二項、第三百九十條第二項，判決如
主文。
中    華    民    國    97    年    9     月    17    日
                    民事第一庭  法  官  洪文慧
上列正本核與原本無異。
如不服本判決，得於判決送達之翌日起二十日內，以書狀敘述理
由，向本庭提起上訴。
中    華    民    國    97    年    9     月    17    日
                                書記官  林芝儀
附表：被告應給付之利息、違約金
┌───────┬────────┬─────────┐
│本金（新臺幣）│    利   息     │     違 約 金     │
├───────┼────────┼─────────┤
│玖萬柒仟陸佰伍│自民國九十七年五│自民國九十七年六月│
│拾貳元        │月五日起至清償日│六日起至清償日止，│
│              │止，按週年利率百│逾期在六個月以內者│
│              │分之五‧二六八計│，按前開利率百分之│
│              │算。            │十，逾期超過六個月│
│              │                │部分，按前開利率百│
│              │                │分之二十計算。    │
├───────┼────────┼─────────┤
│貳萬肆仟捌佰肆│自民國九十七年五│自民國九十七年六月│
│拾伍元        │月五日起至清償日│六日起至清償日止，│
│              │止，按週年利率百│逾期在六個月以內者│
│              │分之七‧二六八計│，按前開利率百分之│
│              │算。            │十，逾期超過六個月│
│              │                │部分，按前開利率百│
│              │                │分之二十計算。    │
├───────┼────────┼─────────┤
│玖萬貳仟柒佰伍│自民國九十七年四│自民國九十七年五月│
│拾玖元        │月二十七日起至清│二十八日起至清償日│
│              │償日止，按週年利│止，逾期在六個月以│
│              │率百分之八‧五計│內者，按前開利率百│
│              │算。            │分之十，逾期超過六│
│              │                │個月部分，按前開利│
│              │                │率百分之二十計算。│
├───────┼────────┼─────────┤
│捌拾萬仟貳佰│自民國九十七年四│自民國九十七年五月│
│陸拾貳元      │月二十七日起至清│二十八日起至清償日│
│              │償日止，按週年利│止，逾期在六個月以│
│              │率百分之五‧五計│內者，按前開利率百│
│              │算。            │分之十，逾期超過六│
│              │                │個月部分，按前開利│
│              │                │率百分之二十計算。│
├───────┼────────┼─────────┤
│拾玖萬零伍佰│自民國九十七年五│自民國九十七年六月│
│柒拾元      │月五日起至清償日│六日起至清償日止，│
│              │止，按週年利率百│逾期在六個月以內者│
│              │分之五‧二六八計│，按前開利率百分之│
│              │算。            │十，逾期超過六個月│
│              │                │部分，按前開利率百│
│              │                │分之二十計算。    │
├───────┼────────┼─────────┤
│玖萬玖仟佰陸│自民國九十七年五│自民國九十七年六月│
│拾元        │月五日起至清償日│六日起至清償日止，│
│              │止，按週年利率百│逾期在六個月以內者│
│              │分之七‧二六八計│，按前開利率百分之│
│              │算。            │十，逾期超過六個月│
│              │                │部分，按前開利率百│
│              │                │分之二十計算。    │
└───────┴────────┴─────────┘


司法院資訊處製作；財團法人民間司法改革基金會備份。
